臺灣高等法院刑事裁定
110年度上訴字第2006號
上  訴  人  
即  被  告  陳志遠



選任辯護人  魏大千律師
上  訴  人  
即  被  告  陳苡兒

                    住○○市○○區○○○路000號（在押）選任辯護人  吳啟瑞律師
上  訴  人  
即  被  告  盧軒訓


選任辯護人  余柏萱律師
上列上訴人即被告等因傷害致死等案件，本院裁定如下：
    主  文
甲○○、乙○○、丁○○均自民國一一０年九月十六日起延長羈押貳月
。
    理  由
一、上訴人即被告甲○○、乙○○、丁○○因傷害致死等案件，經本院
    於民國110年6月16日訊問後，認其等認涉犯刑法第277條第2
    項傷害致死罪等罪，犯罪嫌疑均屬重大，所犯為最輕本刑5
    年以上有期徒刑之罪，且經原審各判處有期徒刑10年、7年6
    月、8年，基於趨吉避凶、脫免刑罰之基本人性，另被告甲○○、乙○○前有通緝紀錄，有相當理由認被告3人有逃亡之虞，
    衡酌被告3人之自由及公共利益之均衡維護，認有羈押之必
    要，爰裁定被告甲○○、乙○○、丁○○均自110年6月16日起執行
    羈押3月，羈押期間即將屆滿。
二、按「被告經法官訊問後，認為犯罪嫌疑重大，而有下列情形
    之一，非予羈押，顯難進行追訴、審判或執行者，得羈押之
    ：……三、所犯為死刑、無期徒刑或最輕本刑為5年以上有期
    徒刑之罪，有相當理由認為有逃亡、湮滅、偽造、變造證據
    或勾串共犯或證人之虞者」、「羈押被告，偵查中不得逾2
    月，審判中不得逾3月。但有繼續羈押之必要者，得於期間
    未滿前，經法院依第101條或第101條之1之規定訊問被告後
    ，以裁定延長之。在偵查中延長羈押期間，應由檢察官附具
    體理由，至遲於期間屆滿之5日前聲請法院裁定」、「延長
    羈押期間，偵查中不得逾2月，以延長1次為限。審判中每次
    不得逾2月，如所犯最重本刑為10年以下有期徒刑以下之刑
    者，第一審、第二審以3次為限，第三審以1次為限」，刑事
    訴訟法第101條第1項第3款、第108條第1項、第5項分別定有
    明文。再重罪常伴有逃亡、滅證之高度可能，係趨吉避凶、
    脫免刑責、不甘受罰之基本人性，倘一般正常之人，依其合
    理判斷，可認為該犯重罪嫌疑重大之人具有逃亡或滅證之相
    當或然率存在，即已該當「相當理由」之認定標準，不以達
    到充分可信或確定程度為必要。又羈押之目的，在於保全刑
    事偵查、審判及刑之執行，或預防被告反覆實施特定犯罪。
    而羈押之被告，除有刑事訴訟法第114條各款所列情形之一
    ，經具保聲請停止羈押不得駁回外，其他犯罪經羈押之被告
    應否許可停止羈押，事實審法院本有斟酌訴訟進行程度及其
    他情事自由裁量之權（最高法院46年台抗字第6號判例意旨
    、99年度台抗字第96號、第120號裁定意旨參照）。　
三、經查：
(一)本院於110年9月7日訊問被告甲○○、乙○○、丁○○後，認依被
    告3人供述、同案被告高培倫、共犯少年林○宏、楊○霖、周○
    弘、温○瑤及張○婷、證人田世安、劉文彬、簡○、簡○娜及告
    訴人丙○○等人之供述及卷存相關事證，足認被告甲○○、乙○○
    均涉犯成年人與少年共同犯傷害致人於死罪、丁○○涉犯傷害
    致人於死罪，嫌疑重大，再被告3人所犯之傷害致人於死罪
    之法定本刑為無期徒刑或7年以上有期徒刑之罪，被告甲○○
    、乙○○、丁○○各經原審法院判處有期徒刑10年、7年6月、8
    年，刑度非輕，客觀上可徵被告3人因預期將受刑之執行，
    畏罪逃匿、規避之可能性甚高，本案固於110年9月7日辯論
    終結，但尚未宣判，有相當理由足認其有逃亡以規避後續審
    判及刑罰執行之虞，核與刑事訴訟法第101條第1項第3款之
    羈押要件相符；本院審酌被告3人所共同涉傷害致死等犯行
    ，剝奪被害人生命、嚴重危害社會治安，犯罪情節及所生危
    害非輕，經權衡國家刑事司法權之有效行使、社會秩序及公
    共利益、被告人身自由之私益及其防禦權受限制程度，參酌
    本案訴訟進行之程度，認為非予繼續羈押，無法確保嗣後審
    判或執行程序之順利進行，因而無法以具保、限制住居替代
    羈押；易言之，對被告3人維持羈押處分尚屬適當且必要，
    而符合比例原則。至被告3人及其等辯護人均以本案已辯論
    終結而無延長羈押之原因及必要，並聲請具保以與被害人家
    屬談和解等節請求免予繼續羈押，然如前述，本案固已辯論
    終結，惟尚未宣判，依被告3人所涉犯傷害致死之重罪，犯
    罪嫌疑重大，其等仍有面臨重罪而規避受刑、逃亡之可能性
    甚高，其羈押之原因及必要性仍然存在，被告3人及其等辯
    護人所執前詞，核與是否具備羈押事由及必要性之法律判斷
    並無關連，附此敘明。
四、綜上，經本院訊問被告甲○○、乙○○、丁○○並審酌全案卷證，
    認其等均犯罪嫌疑重大，所犯為最輕本刑5年以上有期徒刑
    之罪，有相當理由認為有逃亡之虞，仍有刑事訴訟法第101
    條第1項第3款之羈押事由，非予繼續羈押，顯難進行審判程
    序及確保日後之執行，有繼續羈押之必要，爰均自110年9月
    16日起延長羈押2月。
據上論斷，應依刑事訴訟法第108條第1項、第5項，裁定如主文
中　　華　　民　　國　　110 　年　　9 　　月　　8 　　日
              　　刑事第十八庭  審判長法　官  何俏美
                                      法　官  黃紹紘
                                      法　官  陳海寧
以上正本證明與原本無異。      
如不服本裁定，應於收受送達後5日內向本院提出抗告狀。
                                      書記官  謝文傑
中　　華　　民　　國　　110 　年　　9 　　月　　9 　　日